臺灣橋頭地方法院民事判決
  111年度岡簡字第460號
原      告  明台產物保險股份有限公司

法定代理人  松延洋介
訴訟代理人  林華祥  
            莊喬能  
被      告  鍾義發  
上列當事人間請求侵權行為損害賠償(交通)事件，本院於民國11
1年12月13日言詞辯論終結，判決如下：
    主      文
被告應給付原告新臺幣167,908元，及自民國111年10月29日起至
清償日止，按週年利率百分之5計算之利息。
原告其餘之訴駁回。
訴訟費用由被告負擔百分之42，餘由原告負擔。
本判決原告勝訴部分得假執行；但被告如以新臺幣167,908元為
原告預供擔保，得免為假執行。
    事實及理由
一、原告主張：被告於民國110年10月16日6時30分許，駕駛6161
    -JP號自用小客車，沿高雄市岡山區通校路由南往北行駛，
    行抵該路段42號對面時，適原告承保訴外人洪毓憶所有、訴
    外人蔡勝全將車牌號碼000-0000號自用小客車停放於路邊，
    被告未注意車前狀況，撞及原告車，以致該車左前車身毀損
    ，需維修費新臺幣（下同）400,000元（零件278,510元、工
    資121,490元），依侵權行為及保險法第53條第1項規定之法
    律關係，原告得請求被告加計法定遲延利息如數賠償等情，
    並聲明：被告應給付原告400,000元，及自起訴狀繕本送達
    翌日起至清償日止，按週年利率百分之5計算之利息。
二、被告則未於言詞辯論期日到場，亦未提出書狀作何聲明或陳
    述。
三、本院得心證之理由：
  ㈠按汽車、機車或其他非依軌道行駛之動力車輛，在使用中加
    損害於他人者，駕駛人應賠償因此所生之損害。但於防止損
    害之發生，已盡相當之注意者，不在此限；次按被保險人因
    保險人應負保險責任之損失發生，而對於第三人有損失賠償
    請求權者，保險人得於給付賠償金額後，代位行使被保險人
    對於第三人之請求權。但其所請求之數額，以不逾賠償金額
    為限，民法第191條之2及保險法第53條第1項分別定有明文
    。復按道路交通安全規則第94條第3項亦規定：汽車行駛時
    ，駕駛人應注意車前狀況及兩車並行之間隔，並隨時採取必
    要安全措施。經查，原告主張之前揭事實，業據原告提出與
    其所述相符之行車執照、汽車保險單、車損照片、統一發票
    、維修估價單、賠款同意書及道路交通事故初步分析研判表
    等件在卷為憑（本院卷第13至28頁）。復經本院依職權向高
    雄市政府警察局交通警察大隊調取系爭事故之相關資料在卷
    可稽（本院卷第37至72頁），經核與原告所述之事實相符。
    而被告經合法通知，未於言詞辯論期日到場，亦未提出書狀
    作何聲明或陳述，是本院依上開證據調查結果，認原告主張
    之事實，應堪信為真。準此，被告既未遵守前揭規定，未注
    意車前狀況，因而造成系爭車輛受損，被告就本件車禍事故
    之發生應有過失甚明。從而，原告依侵權行為及保險代位之
    法律關係，請求被告負損害賠償責任，固屬有據。
  ㈡按物被毀損時，被害人固得請求加害人賠償物被毀損所減少
    之價額，並以修復費用為估定之標準，然應以必要者為限（
    例如：修理材料以新品換舊品，應予折舊）。是以，損害賠
    償既係在填補被害人所受之損害，使其回復物被毀損前之應
    有狀態，自不應使被害人額外受利，故被害人修理材料以新
    品換舊品者，應予折舊。查原告雖請求系爭車輛修復費用共
    計400,000元（含工資121,490元、零件278,510元），並提
    出統一發票、估價單供參。然依上開說明，計算被告此部分
    應負擔損害賠償數額時，自應扣除上開材料折舊部分，始屬
    合理。又行政院所頒固定資產耐用年數表及固定資產折舊率
    表，自用小客車之耐用年數為5年，依平均法計算其折舊結
    果，每年折舊率為5分之1，超過5年其殘值僅餘1/（耐用年
    限+1）即1/6，原告車自出廠時即104年5月，迄本件車禍發
    生時即110年10月16日，已使用超過5年，則零件扣除折舊後
    之修復費用估定為46,418元【計算方式：278,510÷(5+1)＝46
    ,418，未滿1元部分四捨五入】，另工資既非以新換舊，不
    生折舊問題，則系爭車輛修復必要費用即為167,908元（計
    算式：121,490＋46,418＝167,908)，原告請求被告賠償維修
    費用之金額，於此範圍內，應予准許，超過部分，則應予以
    剔除。
四、綜上所述，本件原告依侵權行為及保險法第53條第1項規定
    之法律關係，請求被告給付400,000元，及自起訴狀繕本送
    達翌日（111年10月29日）起至清償日止，按週年利率百分
    之5計算之利息，於如主文第1項所示範圍內，為有理由，應
    予准許。逾此範圍之請求，則無理由，應予駁回。
五、本件原告勝訴部分係依民事訴訟法第427條規定適用簡易訴
    訟程序所為被告敗訴之判決，依同法第389條第1項第3款規
    定，應依職權宣告假執行。並依同法第392條第2項規定，依
    職權宣告被告如預供相當之擔保，得免為假執行。
六、訴訟費用負擔之依據：民事訴訟法第79條。　　
中　　華　　民　　國　　111 　年　　12　　月　　20　　日
          　　　　岡山簡易庭  法　　　官  林昶燁
以上正本係照原本作成。
如對本判決上訴，須於判決送達後20日內向本院提出上訴狀。如
委任律師提起上訴者，應一併繳納上訴審裁判費。
中　　華　　民　　國　　111 　年　　12　　月　　20　　日
　      　　　　　　　　　　　書  記  官  顏崇衛